sk-SK: Metóda aktivácie žiarenia tmelu: Nepretržité svietenie (samosvietiace); Interiérové svetlo (ambientné); LED svetlo; Slnečné svetlo; UV/čierne svetlo; Iné
vi: Phương pháp kích hoạt độ sáng của chất dẻo: Luôn phát sáng (tự phát sáng); Ánh sáng trong nhà (môi trường); Đèn LED; Ánh sáng mặt trời; Tia UV/ánh sáng tia cực tím; Khác
ko: 퍼티 발광 활성화 방법: 항상 발광(자체 발광); 실내광(주변광); LED 조명; 햇빛; UV/블랙라이트; 기타
fi: Muovailumassan hohdon aktivointimenetelmä: Hohto on aina päällä (itsevalaiseva); Sisävalo (ympäristö); LED-valo; Auringonvalo; UV-/mustavalo; Muu
es: Método de activación del brillo de la masilla: Brillo siempre activado (autoluminoso); Luz de interior (ambiental); Luz LED; Luz solar; Luz UV/negra; Otro
nl: Putty glow activeringsmethode: Glow is altijd aan (zelfoplichtend); Binnenverlichting (omgeving); Ledverlichting; Zonlicht; Uv/blacklight; Overig
fr: Mode d’activation de la pâte phosphorescente: Toujours phosphorescent (autolumineux); Lumière intérieure (ambiante); Lumière LED; Lumière du soleil; UV/lumière noire; Autre
tr: Macun parıltı aktivasyon yöntemi: Sürekli parlama (kendinden ışıklı); İç mekan ışığı (ortam); LED ışık; Güneş ışığı; UV/siyah ışık; Diğer
en: Putty glow activation method: Glow is always-on (self-luminous); Indoor light (ambient); LED light; Sunlight; UV/blacklight; Other
pt-BR: Massa brilho método de ativação: Brilho sempre ativo (autoluminoso); Luz interna (ambiente); Luz de LED; Luz solar; UV/luz negra; Outro
sl-SI: Način aktivacije svetilnosti mase za oblikovanje: Sveti stalno (samosvetleče); Notranja svetloba (ambientalna); Svetloba LED; Sončna svetloba; UV/črna svetloba; Drugo
zh-TW: 發光黏土啟動方式: 長效發光 (自發光); 室內燈光 (環境光); LED 燈光; 太陽光; 紫外線/黑光燈; 其他
pt-PT: Método de ativação do brilho da massa modelável: Brilho sempre ativo (autoluminoso); Luz interior (ambiente); Luz LED; Luz solar; UV/luz negra; Outro
ro-RO: Metoda de activare a efectului de strălucire al slime-ului: Luminează mereu (auto-luminos); Lumină de interior (ambientală); Lumină LED; Lumina soarelui; UV/lumină neagră; Altele
ru: Способ активации свечения пластилина: Постоянное свечение (самосветящийся); Комнатное освещение (внешнее); Светодиодное освещение; Солнечный свет; УФ/ультрафиолетовая лампа; Другое
cs: Metoda aktivace záře tmelu: Svícení je vždy zapnuté (samoluminiscenční); Vnitřní osvětlení (okolní); LED osvětlení; Sluneční světlo; UV / černé světlo; Jiné
de: Aktivierungsmethode des Leuchteffekts der Knete: Dauerhaft leuchtend (selbstleuchtend); Raumlicht (Umgebungslicht); LED-Licht; Sonnenlicht; UV-/Schwarzlicht; Sonstige
th: วิธีการกระตุ้นการเรืองแสงของดินปั้น: เรืองแสงตลอดเวลา (เรืองแสงด้วยตัวเอง); แสงในร่ม (แสงแวดล้อม); ไฟ LED; แสงแดด; UV/แบล็กไลต์; อื่นๆ
el: Μέθοδος ενεργοποίησης φωσφορισμού: Μόνιμη λάμψη (αυτοφωτιζόμενο); Εσωτερικός φωτισμός (περιβάλλοντος); Φως LED; Ηλιακό φως; Υπεριώδης ακτινοβολία (UV)/blacklight; Άλλο
bg-BG: Метод за активиране на светенето на пластилина: Постоянно светене (самосветещо); Вътрешно осветление (околно); LED светлина; Слънчева светлина; UV/черна светлина; Друго
zh-CN: 夜光橡皮泥激活方式: 常亮（自发光）; 室内光线（环境光）; LED 灯光; 阳光; 紫外线/黑光灯; 其他
da: Metode til aktivering af selvlysende putty: Lyset er altid tændt (selvlysende); Indendørs lys (omgivende); LED-lys; Sollys; UV/blacklight; Andet
ja: パテのグロー活性化方法: 常時発光 (自発光); 室内光 (環境光); LED ライト; 太陽光; UV/ブラックライト; その他
it: Metodo di attivazione della luminescenza del mastice: Bagliore sempre attivo (autoluminoso); Luce per interni (ambientale); Luce LED; Luce solare; Raggi UV/luce nera; Altro
sv: Aktiveringsmetod för lysande kitt: Alltid självlysande; Inomhusbelysning (omgivande); LED-lampa; Solljus; UV/svartljus; Övrigt
lt-LT: Plastilino švytėjimo aktyvavimo metodas: Nuolatinis švytėjimas (savaime šviečiantis); Patalpos šviesa (aplinkos); LED šviesa; Saulės šviesa; UV / juoda šviesa; Kita
hr-HR: Metoda aktivacije sjaja kita: Sjaji neprekidno (samosvijetleće); Unutarnje svjetlo (ambijentalno); LED svjetlo; Sunčeva svjetlost; UV / crno svjetlo; Ostalo
nb: Metode for aktivering av kittglød: Alltid lysende (selvlysende); Innendørslys (omgivelseslys); LED-lys; Sollys; UV/blacklight; Annet
pl: Metoda aktywacji świecenia putty: Świecenie ciągłe (samoświecące); Światło wewnętrzne (otoczenia); Światło LED; Światło słoneczne; UV / światło ultrafioletowe; Inne
hu: Gyurma fénylésének aktiválási módja: Folyamatosan világító (önvilágító); Beltéri fény (környezeti); LED-fény; Napfény; UV/feketefény; Egyéb